臺灣高雄地方法院刑事判決　　　　　　　　　　　　九十一年度訴字第一一九號
　　公　訴　人　臺灣高雄地方法院檢察署檢察官
　　被　　　告　甲○○
右列被告因違反毒品危害防制條例案件，經檢察官提起公訴（九十一年度毒偵緝字第
八六號），本院判決如左：
    主  文
甲○○連續施用第一級毒品，累犯，處有期徒刑拾月，海洛因壹包（淨重零點零三公
克）沒收消燬之。又施用第二級毒品，累犯，處有期徒刑肆月。應執行有期徒刑壹年
，海洛因壹包（淨重零點零三公克）沒收消燬之。
    事  實
一、甲○○曾於民國八十五年間因違反麻醉藥品管理條例案件，經本院判處有期徒刑
    四月確定。復於八十六年間先後因竊盜及違反麻醉藥品管理條例案件，分別經本
    院及臺灣高等法院高雄分院各判處有期徒刑七月、八月確定，嗣經裁定應執行有
    期徒刑一年二月，上述案件接續執行，於八十七年十月二十七日執行完畢。又於
    八十八年間因施用毒品案件，經強制戒治期滿，由臺灣高雄地方法院檢察署檢察
    官於八十九年十一月二十日以八十九年度戒毒偵字第一二三七號為不起訴處分確
    定。猶不知戒絕毒癮，仍基於概括之犯意，約自九十年五月某日起至同年七月十
    七日止，連續在高雄縣大社鄉○○路四巷二六之一號住處，以將毒品海洛因摻入
    香菸吸食之方式，施用第一級毒品海洛因多次。另於九十年七月十七日下午八時
    三十分許為警查獲製作警訊筆錄後採尿回溯二十四小時內某時，在不詳地點施用
    第二級毒品安非他命乙次。嗣於九十年七月十七日下午八時三十分許，在高雄市
    三民區○○路與鼎中街口為警查獲，並起出第一級毒品海洛因一包（淨重零點零
    三公克）。
二、案經高雄市政府警察局報請臺灣高雄地方法院檢察署檢察官偵查起訴。
    事  實
一、訊據被告蘇再發對於右揭有關施用第一級毒品海洛因之事實，已經坦白承認，但
    對於施用第二級毒品安非他命部分事實則予以否認。經查被告為警查獲所採得之
    尿液經送檢驗結果呈嗎啡命陽性反應，有高雄市政府衛生局九十年七月二十六日
    煙毒尿液檢驗成績書乙紙附卷可稽，而海洛因施用入人體後水解還原成嗎啡，再
    循嗎啡之代謝方式排出體外，復據行政院衛生署藥物食品檢驗局（73）藥檢壹字
    第０三０二二一號函敘明綦詳可查，另扣案之粉末經送鑑驗結果為海洛因成分，
    亦有法務部調查局鑑定通知書一份附卷可稽，足認被告有關於施用第一級毒品海
    洛因之自白應與事實相符，堪以採為認定犯罪事實之證據。又被告經警所採得之
    尿液亦檢出有甲基安非他命陽性反應，有前述高雄市政府衛生局出具之煙毒尿液
    檢驗成績書可佐，而甲基安非他命經口服投與後，約百分之七十於二十四小時內
    可自尿液中排出，又其尿液內含甲基安非他命成分之檢出，與投與甲基安非它命
    的量、個人體質、檢驗儀器之精密度有關，通常採尿化驗是否呈陽性反應，應以
    投與後二十四小時內所採者為宜，此亦有行政院衛生署藥物食品檢驗局（80）藥
    檢壹字第四五二九號函可查。被告所採尿液既經檢出有甲基安非他命陽性反應，
    足認被告於九十年七月十七日下午八時三十分許為警查獲製作警訊筆錄後採尿回
    溯二十四小時內某時，確有施用第二級毒品安非他命，足可認定。被告空言否認
    有施用安非他命之犯行，顯不足採。又被告於八十七年間曾因施用毒品案件，經
    強制戒治期滿，由臺灣高雄地方法院檢察署於八十九年十一月二十日以八十九年
    度戒毒偵字第一二三七號為不起訴處分確定之事實，亦有不起訴處分書一份附於
    偵查卷第二四頁可佐。本件事證明確，被告犯行足堪認定。
二、查海洛因、安非他命係毒品危害防制條例第二條第二項所稱之第一、二級毒品，
    不得持有、施用。次按犯毒品危害防制條例第十條之罪者，經觀察、勒戒後，認
    有繼續施用毒品之傾向，再經強制戒治期滿者，應由檢察官為不起訴處分之裁定
    。依此為不起訴處分後，五年內再犯第十條之罪者，則不適用前開不起訴處分之
    規定，而應依一般刑事訴訟程序予以起訴論罪科刑，此觀諸毒品危害防制條例第
    二十三條第二項之規定自明。被告前既因施用毒品案件，經強制戒治期滿，由檢
    察官為不起訴處分在案，其於五年內再犯本件施用毒品案件，依前所述即應予論
    罪科刑。故核被告所為，係犯毒品危害防制條例第十條第一項之施用第一級毒品
    罪及同條第二項之施用第二級毒品罪。其施用第一、二級毒品前後，持有海洛因
    、安非他命之低度行為，應為施用之高度行為所吸收，不另論罪。又被告先後多
    次施用第一級毒品之犯行，時間緊接，犯罪構成要件相同，顯係基於概括犯意反
    覆為之，應依連續犯之規定論以一罪，並依法加重其刑。被告所犯上述二罪，犯
    意各別，行為互殊，應予分論併罰。公訴意旨雖僅就被告於九十年七月十五日下
    午八時許施用海洛因之犯行提起公訴，惟因其他施用海洛因犯行與起訴部分有連
    續犯之裁判上一罪關係，應為起訴效力所及，本院自得併予審理，附此敘明。又
    被告曾於八十五年間因違反麻醉藥品管理條例案件，經本院判處有期徒刑四月確
    定。復於八十六年間先後因竊盜及違反麻醉藥品管理條例案件，分別經本院及臺
    灣高等法院高雄分院各判處有期徒刑七月、八月確定，嗣經裁定應執行有期徒刑
    一年二月，上述案件接續執行，於八十七年十月二十七日執行完畢，有臺灣高等
    法院被告全國前案紀錄表可稽，其於有期徒刑執行完畢後五年以內再犯有期徒刑
    以上之本罪，為累犯，應依法加重其刑，並就所犯連續施用第一級毒品罪部分遞
    加重其刑。審酌被告前有多次違反麻醉藥品管理條例及竊盜前科，均經法院判處
    罪刑在案，有臺灣高等法院被告全國前案紀錄表可稽，素行不佳，又因施用毒品
    案件，經強制戒治期滿，由檢察官為不起訴處分確定，已如前述，仍未戒絕毒品
    ，再犯本件相同之罪，顯見其無悔改之意，意志不堅，有失政府制定毒品危害防
    制條例之立法美意，本不宜寬貸，惟念其施用毒品乃自戕一己之身體健康，尚未
    害及他人，且施用時間非長，所犯情節非重，犯後亦坦承犯行，態度良好等一切
    情狀，分別量處如主文所示之刑，並定其應執行刑。扣案之海洛因一包（淨重零
    點零三公克）應依同條例第十八條第一項前段宣告沒收並銷燬之。至於鑑定後耗
    損之毒品，既已滅失，即毋庸為沒收並銷燬之宣告，附此敘明。
據上論斷，應依刑事訴訟法第二百九十九條第一項前段，毒品危害防制條例第十條第
一項、第二項、第二十三條第二項、第十八條第一項前段，刑法第十一條、第五十六
、第四十七條、第五十一條第五款，判決如主文。
中      華      民      國    九十一    年      四      月     三十     日
                                        臺灣高雄地方法院刑事庭
                                            法  官  黃三友
右正本證明與原本無異。
如不服本判決，應於判決送達後十日內，向本院提出上訴狀。
                                            書記官  葛羽洪
中      華      民      國    九十一    年      四      月     三十     日
附錄本判決論罪法條
毒品危害防制條例第十條
施用第一級毒品者，處六月以上五年以下有期徒刑。
施用第二級毒品者，處三年以下有期徒刑。
